【裁判字號】    89,易,496
【裁判日期】    890802
【裁判案由】    賭博
【裁判全文】
臺灣雲林地方法院刑事判決                          八十九年度易字第四九六號
    公  訴  人  臺灣雲林地方法院檢察署檢察官
    被      告  甲○○
    被      告  丙○○
右被告因賭博案件，經檢察官提起公訴（八十九年度偵字第四四七號），本院判決如
左：
    主  文
甲○○共同以賭博為常業，處有期徒刑肆月，如易科罰金，以佰元折算壹日，扣案
之電動賭博機具拾貳台〔含ＩＣ板四十一塊〕、賭資新台幣伍仟肆佰伍拾元，均沒
收；又違反女工不得於午後十時至翌晨六時之時間內工作之規定，處罰金伍仟元，如
易服勞役，以佰元折算壹日。
丙○○共同以賭博為常業，處有期徒刑月，如易科罰金，以佰元折算壹日，緩刑
貳年。扣案之電動賭博機具拾貳台〔含ＩＣ板四十一塊〕、賭資新台幣伍仟肆佰伍
拾元，均沒收。
    事  實
一、甲○○係位於雲林縣斗六市○○里○○路一七二號「阿波羅遊藝場」之負責人、
    以經營該遊藝場為其日常生活之營生。丙○○係受僱於甲○○，任該遊藝場之開
    分員，並以此為職業，以維持其日常生活。甲○○基於常業賭博之犯意，自民國
    八十八年十二月一日起，在上址擺設電動賭博機具黃金樂透五台、鑽石列車三台
    、五虎將二代五台、皇冠霹靂馬一台（八人座）、滿貫大亨十台、霹靂楚漢等電
    動賭博機具三十二台，每日二十四小時採三班制營業，賭法即以現金兌換分數，
    賭客每次以新台幣（下同）一百元開一百分或一千分不等之方式，供不特定人賭
    博財物，賭客押注分數如中獎，可得倍數不等之分數；如未押中，則所押注分數
    為機具沒入，若結束不玩時，可以相同之分數比例，洗分兌換現金。甲○○違反
    女工不得於午後十時至翌晨六時之時間內工作之規定，以每月二萬元之薪資，自
    八十九年一月間僱用丙○○，由丙○○擔任中班（下午四時至晚上十二時）開分
    員，彼等並共同基於常業賭博犯意之聯絡，經營該遊藝場，以其收入為彼等日常
    生活之需。嗣於八十九年一月十八日晚上七時四十五分許，適有張榕茜、乙○○
    、丁○○（另案由檢察官依職權不起訴處分）在該處賭博時，為警當場查獲，並
    扣得當場賭博器具電動賭博機具三十二台（ＩＣ板四十一塊）及賭檯上財物賭資
    五千四百五十元。
二、案經雲林縣警察局斗六分局報請臺灣雲林地方法院檢察署檢察官偵查起訴。
    理  由
一、訊之被告甲○○、丙○○二人，對於右揭時地由被告甲○○經營「阿波羅遊戲場
    」，被告丙○○受僱擔任開分員等情不諱，惟於警訊及檢察官偵查時均否認涉有
    洗分兌換現金等賭博犯行，辯稱：客人打玩電動玩具並不可以換現金云云。惟查
    ，右揭事實，業據證人即賭客丁○○、乙○○於檢察官偵查時供稱該電玩店可以
    洗分換現金，是以一比一兌換的等語；被告甲○○、丙○○事後於本院審理時亦
    翻異前詞，改口供稱丁○○說不玩，爭執要洗分，所以才換給他一百元等情，互
    核尚屬相符，並有電動賭博機具三十二台（ＩＣ板四十一塊）及賭資五千四百五
    十元等物扣案可稽，足稽被告甲○○經營之阿波羅遊戲場確有洗分兌換現金情事
    無訛。被告甲○○、丙○○於警訊及偵查中供述，應係畏罪卸責之詞，無由採信
    。事證明確，被告二人犯行均堪認定。
二、又女工不得於午後十時至翌晨六時之時間內工作，勞動基準法第四十九條第一項
    定有明文。本件被告甲○○僱用被告丙○○於該遊藝場任開分兌換現金等工作，
    其工作時間為下午四時至晚上十二時止，已為被告丙○○供明，互核與被告甲○○供述相符，足見被告丙○○上班時間確係下午四時至晚上十二時止屬實。被告
    甲○○違反上揭規定，至為明確。
三、核被告甲○○係阿波羅遊藝場之負責人，於上址擺設賭博性電動機具，供不特定
    人以開分方式賭博財物，以經營該遊藝場為職業，並僱用丙○○任該遊藝場之開
    分員，以此為職業，而維持其日常生活之需。核被告甲○○、丙○○之所為，均
    犯刑法第二百六十七條之常業賭博罪行；又被告甲○○僱用女工於午後十時至翌
    晨六時之時間內工作，違反勞動基準法第四十九條第一項規定，另犯勞動基準法
    第七十七條之罪。被告甲○○、丙○○彼等間，就常業賭博罪部分有犯意聯絡及
    行為之分擔，均為共同正犯。被告甲○○所犯上揭二罪間，犯意各別，行為互殊
    ，應分論併罰。爰審酌被告甲○○、丙○○均無不良素行紀錄，分別有台灣雲林
    地方法院檢察署刑案資料查註紀錄表、本院被告全國前案紀錄表可按，被告甲○○提供電動玩具供人賭博財物，以從中獲取不法利益，被告丙○○促成賭博犯罪
    ，彼等二人助長社會僥倖心理，使人廢時失業，易趨於遊惰，影響正常之社會經
    濟活動，彼等二人犯罪動機、目的、及犯後態度等一切情狀，分別量處如主文所
    示之刑，並就宣告有期徒刑部分均諭知易科罰金、及對被告甲○○所處罰金部分
    ，諭知易服勞役之折算標準。末查，被告丙○○前未曾受有期徒刑以上刑之宣告
    ，已如上述，其一時短於思慮，受僱擔任開分員共犯賭博罪，參酌被告丙○○僅
    係受僱賺取日常薪津而共犯賭博罪，情節輕微，經此罪刑之宣告，當知所惕勵，
    應無再犯之虞，本院綜合各情，認前開對其宣告之刑，宜以暫不執行為適當，爰
    併緩刑二年，以啟自新。
四、扣案之賭具電動玩具三十二台〔含ＩＣ板四十一塊〕，均係供當場賭博之器具；
    賭資五千四百五十元，係於電動賭博機具內取出，已經被告彼等供明，核屬賭檯
    上之財物，應依刑法第二百六十六條第二項，併予宣告沒收。
據上論斷，應依刑事訴訟法第二百九十九條第一項前段，勞動基準法第四十九條第一
項前段、第七十七條，刑法第十一條前段、第二十八條、第二百六十六條第二項、第
二百六十七條、第四十一條、第四十二條第二項、第七十四條第一款，罰金罰鍰提高
標準條例第一條前段、第二條，判決如主文。
本案經檢察官盧永盛到庭執行職務
中      華      民      國    八十九    年      八      月     二       日
                                         臺灣雲林地方法院刑事第一庭
                                             法  官  林  秋  火
右正本證明與原本無異。
如不服本判決，應於判決送達後十日內向本院提出上訴狀( 應附繕本 )。
                                             書記官  林  芳  杰
中      華      民      國    八十九    年      八      月     三       日
刑法第二百六十七條：以賭博為常業者，處二年以下有期徒刑，得併科一千元以下罰
金。
刑法第二百六十六條：在公共場所或公眾得出入之場所賭博財物者，處一千元以下罰
金。但以供人暫時娛樂之物為賭者，不在此限。
勞動基準法第四十九條：女工不得於午後十時至翌晨六時之時間內工作。
勞動基準法第七十七條：違反第四十二條、第四十四條第二項、第四十五條、第四十
七條、第四十八條、第四十九條或第六十四條第一項規定者，處六月以下有期徒刑、
拘役或科或併科二萬元以下罰金。


司法院資訊處製作；財團法人民間司法改革基金會備份。
